【裁判字號】    98,訴,716
【裁判日期】    980904
【裁判案由】    毒品危害防制條例
【裁判全文】
臺灣基隆地方法院刑事判決        98年度訴字第716號
公  訴  人  臺灣基隆地方法院檢察署檢察官
被      告  甲○○
                    （另案於臺灣基隆監獄執行中）
上列被告因毒品危害防制條例案件，經檢察官提起公訴（98年度
毒偵字第1044號），並經本院合議庭裁定由受命法官獨任進行簡
式審判程序，判決如下：
    主      文
甲○○施用第一級毒品，處有期徒刑柒月。
    事實及理由
一、本件證據應補充：「被告於本院準備程序及審判程序之自白
    」、應適用之法條應補充：「被告持有第一級毒品海洛因係
    供施用，其持有之低度行為為施用之高度行為所吸收，不另
    論罪。」外，餘犯罪事實、證據及應適用之法條均引用如附
    件檢察官起訴書之記載。
二、據上論斷，應依刑事訴訟法第273條之1第1項、第284條之1
    、第299條第1項前段、第310條之2、第454條第2項，毒品危
    害防制條例第10條第1項、第23條第2項，刑法第11條前段，
    判決如主文。
本案經檢察官張志明到庭執行職務。
中    華    民    國    98    年    9     月    4     日
                  刑事第四庭法  官    何怡穎
以上正本證明與原本無異。
如不服本判決應於收受送達後10日內向本院提出上訴書狀，並應
敘述具體理由；其未敘述上訴理由者，應於上訴期間屆滿後20日
內向本院補提理由書 (均須按他造當事人之人數附繕本)「切勿
逕送上級法院」。
中    華    民    國    98    年    9     月    4     日
                            書記官    鄭梅君
附錄本案論罪科刑法條：
毒品危害防制條例第10條
施用第一級毒品者，處 6 月以上 5 年以下有期徒刑。
施用第二級毒品者，處 3 年以下有期徒刑。
附件：
臺灣基隆地方法院檢察署檢察官起訴書
                                    98年度毒偵字第1044號
    被      告  甲○○  男  30歲（民國○○年○○月○日生）
                        住基隆市○○區○○路227巷23弄26
                        號6樓
                        國民身分證統一編號：Ｚ000000000號
上列被告因違反毒品危害防制條例案件，業經偵查終結，認應提
起公訴，茲敘述犯罪事實及證據並所犯法條如下：
        犯罪事實
一、甲○○前因施用毒品案件，經觀察、勒戒後，認無繼續施用
    毒品之傾向，於民國95年8 月17日釋放出所，並由本署檢察
    官於95年8月15日，以95年度毒偵字第936號為不起訴處分確
    定。復因施用第一級毒品案件，由本署檢察官提起公訴，經
    臺灣基隆地方法院以96年度訴字第98號判處有期徒刑6 月，
    嗣其不服該判決，提起上訴，復經臺灣高等法院以96年度上
    訴字第1787號撤銷原判決，改判處有期徒刑1年確定；又其
    因詐欺案件，經臺灣基隆地方法院判處有期徒刑3 月確定，
    前開2 罪，嗣經臺灣高等法院以96年度聲字第2240號裁定，
    經減刑後合併定應執行有期徒刑7月確定。再因施用第一級
    毒品案件，由本署檢察官提起公訴，經臺灣基隆地方法院以
    96年度訴字第809號判處有期徒刑7月確定；又其因5 次竊盜
    等案件，經臺灣基隆地方法院各判處有期徒刑2月、1月、1
    月、4月、2月確定，前揭6罪，嗣經同院以97年度聲字第215
    號裁定，合併後定應執行有期徒刑1年8月確定，上開數罪接
    續執行，甫於97年11月24日縮短刑期假釋付保護管束出監（
    至98年12月3日期滿），現為本署98年度毒執護字第10號受
    保護管束人。復其於上開保護管束期間內，又因施用毒品案
    件，由本署檢察官分別以98年度毒偵字第623號提起公訴，
    現經臺灣基隆地方法院以98年度訴字第466號判決判處應執
    行有期徒刑8月（尚未確定）。再因施用毒品案件，經本署
    檢察官以98年度毒偵字第536號、第885號提起公訴，現由同
    法院以98年度訴字第389號、第642號審理中。
二、詎其仍不知悔改，於前開觀察、勒戒執行完畢後5 年內，基
    於施用第一級毒品海洛因之犯意，於98年4月28日上午8時許
    ，在基隆市○○區○○路49巷14號「永豐旅舍」502 號房內
    ，以將海洛因倒入注射針筒加水混合注射身體方式，施用第
    一級毒品海洛因1次。嗣於同晚上7時30分，在基隆市○○區
    ○○路、愛四路口，因騎乘所竊取之之車牌號碼POJ-672 號
    重機車（竊盜案另案偵辦），經警攔查查獲。另經警徵得其
    同意採尿送驗，結果呈嗎啡陽性反應，始查悉上情。
三、案經基隆市警察局第一分局報告偵辦。
        證據並所犯法條
一、證據名稱及待證事實：
┌──┬──────────┬────────────┐
│編號│證據名稱            │待證事實                │
├──┼──────────┼────────────┤
│一  │被告甲○○警詢及偵查│全部犯罪事實。          │
│    │中之供述            │                        │
├──┼──────────┼────────────┤
│二  │基隆市警察局第一分局│被告於98年4月29日0時20分│
│    │偵辦毒品案件尿液檢體│為警採集尿液送驗，鑑驗結│
│    │委驗單〈尿液編號217 │果呈毒品海洛因之代謝物嗎│
│    │〉、臺灣尖端先進生技│啡陽性反應，足證被告有上│
│    │醫藥股份有限公司98年│述施用海洛因之犯行。    │
│    │5月13日出具之濫用藥 │                        │
│    │物檢驗報告各1份     │                        │
├──┼──────────┼────────────┤
│三  │基隆市警察局第一分局│被告於98年4月29日0時20分│
│    │偵辦毒品案件尿液檢體│為警採集尿液送驗，鑑驗結│
│    │委驗單〈尿液編號225 │果呈毒品海洛因之代謝物嗎│
│    │〉、臺灣尖端先進生技│啡陽性反應，其嗎啡檢驗濃│
│    │醫藥股份有限公司98年│度為28420；另被告於同年 │
│    │5月13日出具之濫用藥 │月30日0時55分為警採集尿 │
│    │物檢驗報告及行政院衛│液送驗，鑑驗結果亦呈毒品│
│    │生署管制藥品管理局95│海洛因之代謝物嗎啡陽性反│
│    │年5月10日管檢字第   │應，其嗎啡檢驗濃度為7148│
│    │0000000000號各1份   │0（本署另以98年度毒偵字 │
│    │                    │第885號提起公訴），依上 │
│    │                    │開管制藥品管理局函內容，│
│    │                    │施用毒品海洛因24小時內，│
│    │                    │約有施用劑量之80%經由尿 │
│    │                    │液排出。故本案被告雖於98│
│    │                    │年4月29日及30日分別為警 │
│    │                    │採驗尿液，惟30日所採尿液│
│    │                    │嗎啡檢驗濃度為29日所採尿│
│    │                    │液嗎啡檢驗濃度之2.5倍， │
│    │                    │而非遞減，故應非同次之施│
│    │                    │用第一級毒品海洛因，而為│
│    │                    │警採驗尿液2次。         │
├──┼──────────┼────────────┤
│四  │刑案資料查註紀錄表、│被告有如事實欄所載之施用│
│    │全國施用毒品案件紀錄│毒品紀錄。              │
│    │表各1份             │                        │
└──┴──────────┴────────────┘
二、核被告所為，係犯毒品危害防制條例第10條第1項之施用第
    一級毒品毒品罪嫌。
三、依毒品危害防制條例第23條第2項、刑事訴訟法第251條第1
    項提起公訴。
    此  致
臺灣基隆地方法院
中    華    民    國    98    年    6     月    15    日
                              檢察官  林  明  志
本件正本證明與原本無異
中    華    民    國    98    年    6     月    23    日
                              書記官  張  雅  
附錄所犯法條：
毒品危害防制條例第10條第一項、第二項
    施用第一級毒品者，處 6 月以上 5 年以下有期徒刑。
    施用第二級毒品者，處3年以下有期徒刑。


司法院資訊處製作；財團法人民間司法改革基金會備份。
